# 新收入准则对存货//成本//费用确认是否有影响

提问人：13757187143 时间：2020-08-08 11:35:00
在旧的收入准则下，存货/成本/费用确认通常按照与收入确认对等原则，即对方确认收入时点为我方确认存货/成本/费用时点，并根据重要性对金额较小的简化处理。
问 1 ：这种“对等”处理原则是否有准则依据？
问 2 ：新收入准则实行后更改收入确认时点的，存货/成本/费用确认是否依旧按照“对等”原则处理？

回答人：chenyiwei
你所说的“对等”原则实际上是利润表中各项目之间的配比原则。在新准则下，更偏重于资产负债表观，对成本和费用的递延，首先要确定递延部分是否满足资产的定义和确认条件，是否与未来的履约相关等（新收入准则第二十六条、第二十八条）。对于不满足递延条件的，不能仅仅为了实现各年度/期间利润的“平滑”而将其予以递延，这是新准则理念上的一个重大变化。但除此之外，新准则在客观效果上仍基本实现了收入和成本的配比，在某些方面甚至较原准则有所强化（如允许合同取得成本递延，这在原收入准则下是不允许的）。